【裁判字號】    99,交簡上,37
【裁判日期】    990727
【裁判案由】    業務過失傷害
【裁判全文】
臺灣彰化地方法院刑事判決            99年度交簡上字第37號
公  訴  人  臺灣彰化地方法院檢察署檢察官
上  訴  人
即  被  告  甲○○
上列上訴人因業務過失傷害案件，不服本院99年度交簡字第636
號中華民國99年4月16日第一審簡易判決（聲請簡易判決處刑案
號：99年度調偵字第253號），提起上訴，本院管轄之第二審合
議庭判決如下：
    主    文
原判決撤銷。
甲○○從事業務之人，因業務上之過失傷害人，處拘役伍日，如
易科罰金，以新臺幣壹仟元折算壹日。
    犯罪事實
一、甲○○以販賣肉鬆為職業，並以駕車載運肉鬆來回市場為其
    附隨業務，為從事業務之人。其於民國98年10月1日上午10
    時40分許，駕駛車牌號碼OL-2510號自用小客貨車至彰化縣
    和美鎮○○路○段503號前，準備下車之際，原應注意汽車臨
    時停車或停車，開啟或關閉車門時，應注意行人、其他車輛
    ，並讓其先行，而依當時情形天候晴，日間自然光線、柏油
    路面乾燥無缺陷亦無障礙物、視距良好，並無不能注意之情
    事，竟疏未注意及此，貿然開啟車門，適乙○○騎乘車牌號
    碼PQ7-221號普通重型機車行經該處，機車右側車身即與前
    開車門發生擦撞，致乙○○人車倒地，而受有左臉部挫傷、
    胸壁挫傷併左側第7、第8根肋骨閉鎖性骨折等傷害。甲○○
    肇事後並主動撥打電話將乙○○送醫，並於員警至現場詢問
    何人為肇事者時向警自首並接受裁判。
二、案經乙○○訴由彰化縣警察局和美分局報告臺灣彰化地方法
    院檢察署檢察官偵查起訴。
    理    由
壹、證據能力部分：
    被告以外之人於審判外之陳述，雖不符前4條之規定，而經
    當事人於審判程序同意作為證據，法院審酌該言詞陳述或書
    面陳述作成時之情況，認為適當者，亦得為證據；當事人、
    代理人或辯護人於法院調查證據時，知有第159條第1項不得
    為證據之情形，而未於言詞辯論終結前聲明異議者，視為有
    前項之同意，刑事訴訟法第159條之5定有明文。本案下列引
    為證據之證人陳述及書證，檢察官、上訴人即被告甲○○（
    下稱被告）於本院審理中均不爭執其證據能力，且以之作為
    證據並無不當，依上揭法條之規定，自均有證據能力。
貳、實體部分：
一、訊據被告甲○○對於上揭犯罪事實均坦承不諱，核與證人即
    告訴人乙○○於警詢中證述情節相符，復有道路交通事故調
    查報告表（一）、（二）、道路交通事故現場圖及車損照片
    等件附卷可稽，足認被告自白與事實相符，堪可採信。又告
    訴人乙○○因車禍受有左臉部挫傷、胸壁挫傷併左側第7、
    第8根肋骨閉鎖性骨折等傷害，並有財團法人彰濱秀傳紀念
    醫院診斷證明書在卷可憑。且按汽車臨時停車或停車，開啟
    或關閉車門時，應注意行人、其他車輛，並讓其先行，道路
    交通安全規則第112條第3項訂有明文。被告駕車自應注意上
    述道路交通安全規定，而依當時情況，天候為晴天、日間自
    然光線、柏油路面乾燥無缺陷亦無障礙物、視距良好等情況
    ，並無不能注意之情事，竟疏未注意上開規定致肇車禍，其
    有過失甚明，且其過失駕駛行為與告訴人之傷害結果間，具
    有相當之因果關係。綜上所述，本件事證明確，被告犯行堪
    以認定。
二、按刑法上所謂業務，係指個人基於其社會地位繼續反覆所執
    行之事務，其主要部分之業務固不待論，即為完成主要業務
    所附隨之準備工作與輔助事務，亦應包括在內（最高法院71
    年臺上字第1550號、75年臺上字第1685號判例意旨參照）。
    被告係以販賣肉鬆為業，須駕駛上開自用小貨車來回載運肉
    鬆，故駕駛該車屬其完成主要業務之附隨輔助事務，應認屬
    其業務之範圍。被告因駕車之業務過失行為，致告訴人乙○
    ○受有傷害，核其所為，係犯刑法第284條第2項前段業務過
    失傷害罪。查，被告於肇事後撥打電話將告訴人送醫，並於
    員警到場處理時，主動向警承認其為肇事者，而向警自首並
    接受裁判，業據被告供明在卷，並有道路交通事故肇事人自
    首情形紀錄表在卷可稽，應認被告係於為警發覺其本案過失
    傷害犯嫌前，即主動在現場向警自首而接受裁判。被告既符
    合刑法第62條前段自首之規定，爰依法減輕其刑。原審認被
    告罪證明確，而予以論罪科刑，固非無見，惟被告於原審判
    決後，已與告訴人達成和解，賠償新臺幣3萬元，有和解書
    1份在卷可憑，原審判決未及斟酌，尚有未合，被告提起上
    訴，指摘原審判決量刑過重，非無理由，應由本院予以撤銷
    改判。爰審酌被告已與告訴人達成和解，且對於前開犯行均
    坦承不諱，犯後態度尚佳，及其過失程度、肇事之情節、生
    活狀況等一切情狀，量處如主文所示之刑，並諭知易科罰金
    之折算標準。
據上論斷，應依刑事訴訟法第455條之1第1項、第3項、第369條
第1項前段、第364條、第299條第1項前段，刑法第284條第2項前
段、第62條前段、第41條第1項前段，刑法施行法第1條之1第1項
、第2項前段，判決如主文。
本案經檢察官葉建成到庭執行職務。
中    華    民    國    99    年    7     月    27    日
                  刑事第五庭  審判長  法  官  周淡怡
                                      法  官  李淑惠
                                      法  官  蔡家瑜
以上正本證明與原本無異。
不得上訴。
中    華    民    國    99    年    7     月    27    日
                                      書記官  陳秀鳳
附錄論罪科刑法條:
中華民國刑法第284條
因過失傷害人者，處6月以下有期徒刑、拘役或5百元以下罰金，
致重傷者，處1年以下有期徒刑、拘役或5百元以下罰金。
從事業務之人，因業務上之過失傷害人者，處1年以下有期徒刑
、拘役或1千元以下罰金，致重傷者，處3年以下有期徒刑、拘役
或2千元以下罰金。

司法院資訊處製作；財團法人民間司法改革基金會備份。
